臺灣桃園地方法院刑事判決　　　　　　 96年度訴字第433號
公　訴　人　臺灣桃園地方法院檢察署檢察官
被　　　告　乙○○
指定辯護人　本院公設辯護人 甲○○
上列被告因違反槍砲彈藥刀械管制條例案件，經檢察官提起公訴
（九十五年度偵字第一六二九七號），本院判決如下：
    主  文
乙○○未經許可，持有可發射子彈具有殺傷力之改造手槍，處有
期徒刑參年貳月，併科罰金新臺幣伍萬元，罰金如易服勞役，以
新臺幣壹仟元折算壹日。扣案之改造手槍壹枝（獲案後槍枝管制
編號：00000000參柒）、制式子彈壹顆，均沒收。
    事  實
一、乙○○明知具有殺傷力之改造手槍及子彈均係槍砲彈藥刀械
    管制條例列管之槍、彈，未經許可不得擅自持有，竟先於民
    國九十五年四月間某日，在位於桃園縣中壢市○○路○段之
    「康貝特公司」圍牆旁，發現不詳人士所棄置之男用手提包
    內，置放有具有殺傷力改造手槍一枝（獲案後槍枝管制編號
    ：0000000000）、具有殺傷力之制式子彈五顆，
    即將該置放上開槍、彈之手提包拾起帶回其位在桃園縣龍潭
    鄉○○路四十五號四樓五室之租屋處，而於斯時起，未經許
    可無故持有之。迄於同年七月九日凌晨一時三十分許，為警
    在桃園縣中壢市○○○路與實踐路口前臨檢查獲，並扣得上
    開改造手槍一枝及制式子彈五顆，因而查獲上情。
二、案經桃園縣政府警察局中壢分局報請臺灣桃園地方法院檢察
    署檢察官偵查起訴。
    理  由
一、上揭事實，業據被告迭於警詢、檢察官偵查及本院審理時坦
    承不諱，核與證人即管秀堂所述查獲經過之情節相符，復有
    桃園縣政府警察局中壢分局搜索、扣押筆錄一份在卷可資佐
    證。而扣案槍、彈經送內政部警政署刑事警察局鑑定結果認
    ：（一）送鑑點三八口徑轉輪手槍一枝（槍枝管制編號：0
    000000000），研判係仿美國ＳＭＩＴＨ＆ＷＥＳ
    ＳＯＮ廠製口徑零點三八吋制式轉輪手槍製造之仿造槍，機
    械性能良好，可擊發同口徑子彈，認具殺傷力；（二）送鑑
    制式點三八子彈五顆，認均係口徑零點三八吋之制式子彈，
    均具殺傷力等情，此有該局九十五年九月一日刑鑑字第○九
    五○一○五五四八號槍彈鑑定書一份在卷可稽，足見被告前
    揭自白與事實相符堪以採信。本件事證明確，被告犯行堪予
    認定，應依法論罪科刑。
二、按持有槍枝罪，其持有之繼續為行為之繼續，而非狀態之繼
    續，亦即一經意圖犯罪而持有槍枝，該罪雖告成立，但其完
    結，須繼續至持有行為終了之時為止（最高法院著有七十九
    年臺非字第二六四號判決可參）。次按繼續犯之犯罪行為繼
    續實施之中，期間法律縱有變更，但其行為既繼續實施至新
    法施行以後，自無行為後法律變更之可言（最高法院二十八
    年上字第七三三號判例意旨參照）。查本件被告於九十五年
    四月間某日起即持有扣案具殺傷力之改造手槍一枝（槍枝管
    制編號0000000000），核其持有行為之本質，係
    屬繼續犯，其持有行為繼續至九十五年七月九日為警查獲之
    時始告終止。雖於被告持有上開具殺傷力之改造手槍行為繼
    續之期間內，刑法於九十四年二月二日修正公布，並自九十
    五年七月一日起施行。惟上開法律之修正施行既在被告行為
    完成前，被告自應適用行為完成時之法律，不生新舊法比較
    之問題，核先敘明。
三、按槍砲彈藥刀械管制條例第四條所稱之槍砲、彈藥，依同條
    例第五條之規定，非經中央主管機關許可，不得製造、販賣
    、運輸、轉讓、出租、出借、持有、寄藏或陳列。故核被告
    乙○○所為，係犯槍砲彈藥刀械管制條例第八條第四項之未
    經許可持有可發射子彈具有殺傷力之改造手槍罪，及同條例
    第十二條第四項未經許可持有子彈罪。被告同時持有制式子
    彈五顆，僅侵害同一法益，屬單純一罪。又被告一持有改造
    手槍、子彈之行為，同時觸犯二罪名，為想像競合犯，應依
    刑法第五十五條之規定，從一重之未經許可持有可發射子彈
    具殺傷力之改造手槍罪處斷，公訴人認被告所犯上開二罪名
    ，犯意各別，行為互殊，應予分論併罰，容有誤會。爰審酌
    被告值此槍枝氾濫之際，非法持有具有殺傷力之改造手槍及
    子彈，所為對社會治安造成危險，惟尚未有其他實害行為，
    暨其犯罪之動機、目的、手段及犯後態度等一切情狀，量處
    如主文所示之刑，並就併科罰金部分，諭知易服勞役之折算
    標準。末查，本案扣案之改造手槍一枝（獲案後槍枝管制編
    號：0000000000）、口徑零點三八吋之制式子彈
    一顆，均具殺傷力，係屬違禁物，已如前述，應依刑法第三
    十八條第一項第一款之規定宣告沒收。至扣案之另四顆口徑
    零點三八吋之制式子彈四顆，雖具殺傷力，然已於送鑑定時
    經試射用罄，爰不宣告沒收，附此敘明。
四、又公訴意旨另以被告於前揭時、地拾獲具有殺傷力改造手槍
    一枝、具有殺傷力之制式子彈五顆等物，並將之據為己有，
    除涉犯槍砲彈藥刀械管制條例第八條第四項、第十二條第四
    項之罪嫌外，同時涉犯刑法第三百三十七條侵占遺失物罪嫌
    云云。按「刑法第三百三十七條所謂離本人所持有之物，係
    指物之離其持有，非出於本人之意思者而言。如本人因事故
    ，將其物暫留置於某處而他往，或託請他人代為照管，則與
    該條規定之意義不符。」（最高法院五十年台上字第二○三
    一號判列要旨可資參照）。經審閱卷內資料，並無任何關於
    上開被拾獲之槍、彈係何人所有之證據，是上開槍、彈是否
    非出於本人之意思而離本人所持有？抑或權利人遺失之物？
    抑係所有人丟棄之物？均因所有人不明致無從查悉，根據「
    罪證有疑，利於被告」之證據法則，應從有利被告認定上開
    槍、彈係所有人丟棄之物，準此，依卷內之證據資料尚無從
    認定被告上開拾獲本件槍、彈行為，已構成刑法第三百七十
    七條之犯罪，惟公訴人認此部分行為與前揭未經許可持有具
    有殺傷力改造手槍及制式子彈行為有牽連犯之裁判上一罪關
    係，爰不另為無罪之諭知，附此敘明。
據上論斷，應依刑事訴訟法第二百九十九條第一項前段，槍砲彈
藥刀械管制條例第八條第四項、第十二條第四項，刑法第十一條
前段、刑法第五十五條、第四十二條第三項、第三十八條第一項
第一款，判決如主文。
本案經檢察官董良造到庭執行職務。
中　　華　　民　　國　　96　　年　　6　　月　　7　　日
                        臺灣桃園地方法院刑事第十庭
                            審判長法  官  江德民
                                  法  官  許炎灶
                                  法　官  柯姿佐
上正本證明與原本無異。如不服本判決，應於判決送達後10日內
向本院提出上訴狀（應附繕本），上訴於臺灣高等法院。
                                  書記官  蔡紫凌
中　　華　　民　　國　　96　　年　　6 　　月　　11　　日
槍砲彈藥刀械管制條例第8條第4項
未經許可，持有、寄藏或意圖販賣而陳列第 1 項所列槍枝者，處
 3 年以上10年以下有期徒刑，併科新臺幣700 萬元以下罰金。
槍砲彈藥刀械管制條例第12條第4項
未經許可，持有、寄藏或意圖販賣而陳列子彈者，處 5 年以下有
期徒刑， 併科新台幣 300 萬元以下罰金。
